【裁判字號】    99,交易,682
【裁判日期】    991231
【裁判案由】    公共危險
【裁判全文】
臺灣臺中地方法院刑事判決             99年度交易字第682號
聲  請  人  臺灣臺中地方法院檢察署檢察官
被      告  林瑞和
上列被告因公共危險案件，經檢察官聲請簡易判決處刑(99年度
撤緩偵字第354號)，本院臺中簡易庭認不得逕以簡易判決處刑(9
9年度中交簡字第1697號)，改由本院刑事庭依通常程序審理，判
決如下：
    主    文
本件公訴不受理。
    理    由
一、聲請簡易判決處刑意旨略以：被告林瑞和自民國98年9月8日
    19時許起至同日20時許止，在臺中縣后里鄉之「臺中科學園
    區」內，飲用啤酒加保力達B後，已達不能安全駕駛動力交
    通工具之程度，仍於酒後騎乘車牌號碼YJI-133號重型機車
    欲返回臺中市南區○○○○路303號住處。嗣於同日21時30
    分許，行經臺中縣大里市○○街21號前時，適為該處執勤員
    警攔查，發覺其係酒後駕駛動力交通工具，乃對其施以酒精
    濃度測試，測得其呼氣酒精濃度值為每公升0.63毫克，而循
    線查悉上情，因認被告涉犯刑法第185條之3之公共危險罪嫌
    。
二、按案件有起訴之程序違背規定之情形者，應諭知不受理之判
    決，並得不經言詞辯論為之，刑事訴訟法第303條第1款、第
    307條分別定有明文。再按被告於緩起訴期間內，有違背第
    253條之2第1項各款之應遵守或履行事項者，檢察官得依職
    權撤銷原處分，繼續偵查或起訴；被告接受撤銷緩起訴處分
    書後，得於7日內以書狀敘述不服之理由，經原檢察官向直
    接上級法院檢察署檢察長或檢察總長聲請再議，復為刑事訴
    訟法第253條之3第1項第3款、第256條之1第1項所明定。又
    刑事訴訟法第256條第2項規定：不起訴或緩起訴處分書得聲
    請再議者，其再議期間及聲請再議之直接上級法院檢察署檢
    察長或檢察總長，應記載於送達告訴人處分書正本，此亦為
    送達被告之撤銷緩起訴處分書所準用，此觀刑事訴訟法第
    256 條之1第2項甚明。是以檢察官撤銷緩起訴處分後，撤銷
    緩起訴處分書除應記載再議期間及直接上級法院檢察署檢察
    長或檢察總長外，並應送達被告，俾使被告就檢察官撤銷緩
    起訴處分有聲明不服之機會，若檢察官撤銷緩起訴處分書未
    合法送達於被告，則再議期間無從起算，該撤銷緩起訴之效
    力尚未確定，如檢察官逕行起訴(按:聲請簡易判決處刑與起
    訴具有同一效力)，其起訴之程序，自屬違背規定。
三、查被告涉犯上開公共危險罪，前經臺灣臺中地方法院檢察署
    檢察官於98年9月10日以98年度速偵字第3253號為緩起訴處
    分確定，緩起訴期滿日為99年9月23日，此有前開緩起訴處
    分書、該署檢察官執行緩起訴處分命令通知書各1份附卷可
    稽。嗣被告於上開緩起訴期間內，因未於收受緩起訴處分命
    令通知書之日起1個月內，向該署所指定之公益團體或地方
    自治團體支付新臺幣25000元之緩起訴處分金，經該署檢察
    官於99年7月8日以99年度撤緩字第392號為撤銷緩起訴處分
    ，並送達於被告位於臺中縣霧峰鄉○○村○○路166巷2弄10
    號(縣市合併前舊址)之設籍地址，因未獲會晤被告本人，乃
    由同居人即其父林清祥收領等情，雖有該撤銷緩起訴處分書
    及其送達證書影本等件附卷可憑。
四、惟查，被告於98年9月9日經該署檢察官訊問時，已陳明其實
    際居住之新址為「臺中市○○○○路303號」，並於同日在
    該署檢察官緩起訴處分被告基本資料表中地址（即公文送達
    處所）欄內填載「臺中市○○○○路303號」新址，有該日
    偵訊筆錄及被告基本資料表等件附卷可憑。且按刑事訴訟文
    書之送達，除刑事訴訟法之特別規定外，準用民事訴訟法之
    規定，刑事訴訟法第62條定有明文。而民事訴訟法第137條
    第1項雖規定，送達於住居所、事務所或營業所不獲會晤應
    送送達人者，得將文書付與有辨別事理能力之同居人或受僱
    人。其所稱之同居人，係指與應受送達人居在一處，且繼續
    的為共同生活者，方為相當。而被告實際居住之地址業經其
    陳明變更為「臺中市○○○○路303號」，則其已無與其父
    林清祥同住在臺中縣霧峰鄉○○村○○路166巷2弄10號戶籍
    地之事實，其父自非與被告居在一處共同生活之同居人，則
    前開向被告戶籍地所為之送達應不生民事訴訟法第137條第1
    項補充送達之效力甚明，該署應將前開撤銷緩起訴處分書向
    被告陳報之上開新址為送達始為適法。是該署疏未將上開撤
    銷緩起訴處分書送達被告陳明之新址「臺中市○○○○路30
    3號」，其所為之送達程序於法即有未合，不生合法送達之
    效力，上開撤銷緩起訴處分即未生確定之效力，檢察官於該
    撤銷緩起訴處分未確定前，對被告涉犯前開犯罪逕聲請簡易
    判決處刑，其起訴之程序於法未合，依上開說明，爰不經言
    詞辯論，諭知不受理之判決。
據上論斷，應依刑事訴訟法第452條、第303條第1款、第307條，
判決如主文。
中    華    民    國    99    年    12    月    31    日
                  刑事第三庭    法  官  丁智慧
以上正本證明與原本無異。
如不服本判決應於收受判決後10日內向本院提出上訴書狀，並應
敘述具體理由；其未敘述上訴理由者，應於上訴期間屆滿後20日
內向本院補提理由書（均須按他造當事人之人數附繕本）「切勿
逕送上級法院」。
                                書記官  王志
中    華    民    國    99    年    12    月    31    日

司法院資訊處製作；財團法人民間司法改革基金會備份。
